【裁判字號】    97,審易,240
【裁判日期】    971031
【裁判案由】    毒品危害防制條例
【裁判全文】
臺灣士林地方法院刑事判決             97年度審易字第240號
公  訴  人  臺灣士林地方法院檢察署檢察官
被      告  甲○○
上列被告因違反毒品危害防制條例案件，經檢察官提起公訴（97
年度毒偵字第1867號），被告於準備程序中就被訴事實為有罪之
陳述，經本院裁定改以簡式審判程序審理，並判決如下：
    主  文
甲○○施用第二級毒品，累犯，處有期徒刑伍月，如易科罰金，
以新臺幣壹仟元折算壹日。
    事  實
一、甲○○前因施用毒品案件，經依法院裁定送觀察、勒戒，認
    無繼續施用毒品之傾向，於民國94年10月4 日執行完畢釋放
    出所，並由臺灣板橋地方法院檢察署檢察官以94年度毒偵字
    第4764號為不起訴處分確定。又因施用毒品案件，經臺灣臺
    北地方法院以94年度易字第826 號判決處有期徒刑6 月確定
    ，再因施用毒品案件，分別經本院以95年度易字第958 號及
    96年度易字第352 號判決處有期徒刑6 月及7 月確定，嗣分
    別減刑為3 月及3 月15日，再與上揭施用毒品罪有期徒刑6
    月合併定應執行刑為有期徒刑1 年確定，甫於96年8 月9 日
    縮刑期滿執行完畢。詎仍不知悛悔，於前案觀察、勒戒執行
    完畢釋放後5 年內，復基於施用第二級毒品甲基安非他命之
    犯意，於97年6 月2 日，在其朋友位於臺北市○○區○○路
    二段141 號2 樓住處，以不詳之方式施用第二級毒品甲基安
    非他命1 次。嗣於97年6 月3 日晚上8 時10分許，為警在臺
    北縣中和市○○路611 巷2 弄29號1 樓查獲，經警採集尿液
    送驗呈甲基安非他命陽性反應，始悉上情。
二、案經臺北縣政府警察局海山分局報請臺灣板橋地方法院檢察
    署呈請臺灣高等法院檢察署檢察長令轉臺灣士林地方法院檢
    察署檢察官偵查起訴。
    理  由
一、前揭犯罪事實，業據被告甲○○於本院準備程序及審理時供
    認不諱（見本院97年10月23日準備程序筆錄及審判筆錄），
    又被告為警查獲時，經採集其尿液送檢驗結果，呈甲基安非
    他命陽性反應，有臺北縣政府警察局海山分局毒品案件尿液
    檢體編號及姓名對照表（檢體編號B0000000號）及臺灣檢驗
    科技股份有限公司97年6 月18日編號CH/2008/60159 號濫用
    藥物檢驗報告各1 紙在卷可參（見第5765號偵查卷第9 頁、
    第10頁），足徵被告自白與事實相符。本件事證明確，被告
    犯行堪以認定。
二、按犯毒品危害防制條例第十條之施用毒品罪者，檢察官應聲
    請法院裁定令被告入勒戒處所觀察、勒戒。觀察、勒戒後，
    檢察官依據勒戒處所之陳報，認受觀察、勒戒人無繼續施用
    毒品傾向者，應即釋放，並為不起訴處分；認受觀察、勒戒
    人有繼續施用毒品傾向者，檢察官應聲請法院裁定令入戒治
    處所施以強制戒治。經觀察、勒戒或強制戒治執行完畢釋放
    後，五年內再犯毒品危害防制條例第十條之罪者，檢察官應
    依法追訴，毒品危害防制條例第20條第1 項、第2 項、第23
    條第2 項分別定有明文。查被告前因施用毒品案件，經依法
    院裁定送觀察、勒戒，認無繼續施用毒品之傾向，於94年10
    月4 日執行完畢釋放出所，並由臺灣板橋地方法院檢察署檢
    察官以94年度毒偵字第4764號為不起訴處分確定，有臺灣板
    橋地方法院檢察署94年度毒偵字第4764號不起訴處分書及法
    務部全國檢察官線上查詢人犯在監所最新資料報表各一份在
    卷可稽，被告於觀察、勒戒執行完畢釋放後，五年內再犯毒
    品危害防制條例第10條之罪，經檢察官提起公訴，本院應予
    審理。按甲基安非他命係毒品危害防制條例第2 條第2 項第
    2 款所稱之第二級毒品。核被告施用甲基安非他命之行為，
    係犯毒品危害防制條例第10條第2 項之施用第二級毒品罪。
    被告持有甲基安非他命進而施用，其持有甲基安非他命之低
    度行為應為施用甲基安非他命之高度行為所吸收，不另論罪
    。又被告有事實欄所述犯罪科刑執行情形，有臺灣高等法院
    被告前案紀錄表附卷可參，其於有期徒刑執行完畢五年內，
    再故意犯本件有期徒刑以上之罪，應依刑法第47條第1 項之
    規定論以累犯，並加重其刑。再按，毒品危害防制條例認施
    用毒品者具「病患性犯人」之特質，除降低施用毒品罪之法
    定刑外，並採以觀察、勒戒方式戒除其身癮及以強制戒治方
    式戒除其心癮之措施，足認僅對於施用毒品之犯人科以重刑
    ，並不能使其戒除毒癮。另參諸世界各國之醫療經驗及醫學
    界之共識，咸認施用毒品成癮者，其心癮甚難戒除，絕難戒
    絕斷癮，致其再犯率均偏高（以新加坡為例，其執行強制戒
    治後再犯比例高達百分之72至75）。因此施用毒品者無法戒
    絕毒癮，一再施用，本為施用毒品者之特性，再犯施用毒品
    罪，量刑不宜過重，且新修正刑法已採一罪一罰，對於施用
    毒品者，每次施用毒品之犯行，均分別處罰，已足制裁被告
    各次施用毒品之犯行。雖被告又因施用毒品案件，分別經本
    院以95年度易字第958 號及96年度易字第352 號判決處有期
    徒刑6 月及7 月確定，嗣分別減刑為3 月及3 月15日確定，
    再經本院以97年度易字第1070號判決處有期徒刑10月確定，
    惟本院爰據上揭說明並審酌刑法第57條所列各項情狀及被告
    曾經觀察、勒戒，仍無法戒除毒癮，復又觸犯本件犯行，可
    認被告具有「病患性犯人」之特質，且本件被告僅施用毒品
    1 次，其施用毒品係傷害自身健康，所生危害非鉅，又本件
    犯後被告已坦承犯行等一切情狀，認公訴人求處有期徒刑10
    月尚嫌過重，量處如主文所示之刑，並諭知易科罰金之折算
    標準。
據上論斷，應依刑事訴訟法第273 條之1 第1 項、第299 條第1
項前段，毒品危害防制條例第10條第2 項，刑法第11條前段、第
41條第1 項前段、第47條第1 項，判決如主文。
本案經檢察官余麗貞到庭執行職務。
中    華    民    國    97    年    10    月    31    日
                  刑事第一庭法  官  洪英花
以上正本證明與原本無異。
如不服本判決應於判決送達後10日內向本院提出上訴狀。
                            書記官  趙彩彤
中    華    民    國    97    年    10    月    31    日
附錄論罪科刑法條全文：毒品危害防制條例第10條
施用第一級毒品者，處 6 月以上 5 年以下有期徒刑。
施用第二級毒品者，處 3 年以下有期徒刑。


司法院資訊處製作；財團法人民間司法改革基金會備份。
